<!DOCTYPE html PUBLIC "-//W3C//DTD XHTML 1.0 Transitional//EN" "http://www.w3.org/TR/xhtml1/DTD/xhtml1-transitional.dtd">
<html xmlns="http://www.w3.org/1999/xhtml">
<head>
	<meta http-equiv="Content-Type" content="text/html; charset=iso-8859-1" />
	<title>Ymmärrä suomea</title>
	<style type="text/css" media="all">@import "css/styles.css";</style>
	<script type="text/javascript" src="swfobject.js"></script>
</head>
<body class="font-medium">
	<div id="main-wrapper">
		<div id="topbar"></div>
		<div id="main-menu">
			<table cellspacing="0" cellpadding="0" border="0" class="add-links"><tr>
				<td class="item"><img class="raquo" src="i/raquo.gif" alt="" height="7" width="4" /><a href="/ymmarra/index.php?moduli=sanakirja">Sanakirja</a></td>
				<td class="item"><img class="raquo" src="i/raquo.gif" alt="" height="7" width="4" /><a href="/ymmarra/index.php?moduli=verbit">Verbiluettelo</a></td>
				<td class="item"><img class="raquo" src="i/raquo.gif" alt="" height="7" width="4" /><a href="/ymmarra/index.php?moduli=kielioppi">Kielioppi</a></td>
			</tr></table>
			<table cellspacing="0" cellpadding="0" border="0"><tr>
				<td class="item"><img class="raquo" src="i/raquo.gif" alt="" height="7" width="4" /><a href="/ymmarra/index.php">Etusivu</a></td>
				<td class="item"><img class="raquo" src="i/raquo.gif" alt="" height="7" width="4" /><a href="/ymmarra/index.php?moduli=tekstit">Lukutekstit</a></td>
			</tr></table>
		</div>
		<div id="content">
			<table cellspacing="0" cellpadding="0" border="0" id="content-wrapper"><tr>
				<td>
					<div id="left-menu">
												<div class="header-verb"><span>Verbit</span></div>
						<div class="menu">
								<div class="init"><a href="/ymmarra/index.php?moduli=verbit&kirjain=a">A</a></div>
								<div class="init"><a href="/ymmarra/index.php?moduli=verbit&kirjain=e">E</a></div>
								<div class="init"><a href="/ymmarra/index.php?moduli=verbit&kirjain=h">H</a></div>
								<div class="init"><a href="/ymmarra/index.php?moduli=verbit&kirjain=i">I</a></div>
								<div class="init"><a href="/ymmarra/index.php?moduli=verbit&kirjain=j">J</a></div>
								<div class="init"><a href="/ymmarra/index.php?moduli=verbit&kirjain=k">K</a></div>
								<div class="init"><a href="/ymmarra/index.php?moduli=verbit&kirjain=l">L</a></div>
								<div class="init"><a href="/ymmarra/index.php?moduli=verbit&kirjain=m">M</a></div>
								<div class="init"><a href="/ymmarra/index.php?moduli=verbit&kirjain=n">N</a></div>
								<div class="init"><a href="/ymmarra/index.php?moduli=verbit&kirjain=o">O</a></div>
								<div class="init"><a href="/ymmarra/index.php?moduli=verbit&kirjain=p">P</a></div>
								<div class="init"><a href="/ymmarra/index.php?moduli=verbit&kirjain=r">R</a></div>
								<div class="init"><a href="/ymmarra/index.php?moduli=verbit&kirjain=s">S</a></div>
								<div class="init"><a href="/ymmarra/index.php?moduli=verbit&kirjain=t">T</a></div>
								<div class="init"><a href="/ymmarra/index.php?moduli=verbit&kirjain=u">U</a></div>
								<div class="init"><a href="/ymmarra/index.php?moduli=verbit&kirjain=v">V</a></div>
								<div class="init"><a href="/ymmarra/index.php?moduli=verbit&kirjain=y">Y</a></div>
								<div class="init"><a href="/ymmarra/index.php?moduli=verbit&kirjain=Ä">Ä</a></div>
						</div>					</div>
				</td>
				<td>
					<div id="main-content">
						<div id="path">
							<a href=".">Etusivu</a> &gt; <a href="/ymmarra/index.php?moduli=verbit&kirjain=T">T</a>						</div>
													<h1>TODISTAA</h1>
						<table cellspacing="0" cellpadding="0" border="0">
							<tr>
								<td colspan="2" style="padding-bottom:10px;"><strong>Aktiivin indikatiivi</strong></td>
							</tr>
							<tr>
								<td><pre>PREESENS                   
minä      todistan         
sinä      todistat         
hän       todistaa         
me        todistamme       
te        todistatte       
he        todistavat       

PASSIIVI
          todistetaan      

IMPERFEKTI                 
         todistin          
         todistit          
         todisti           
         todistimme        
         todistitte        
         todistivat        

PASSIIVI
         todistettiin      

PERFEKTI
olen     todistanut        
olet     todistanut        
on       todistanut        
olemme   todistaneet       
olette   todistaneet       
ovat     todistaneet       

PASSIIVI
on       todistettu        

PLUSKVAMPERFEKTI
olin     todistanut        
olit     todistanut        
oli      todistanut        
olimme   todistaneet       
olitte   todistaneet       
olivat   todistaneet       

PASSIIVI
oli      todistettu        
</pre></td>
								<td>&nbsp;&nbsp;&nbsp;</td>
								<td><pre>      KIELTOMUOTO
      en        todista
      et        todista
      ei        todista
      emme      todista
      ette      todista
      eivät     todista


      ei        todisteta

   
      en        todistanut
      et        todistanut
      ei        todistanut
      emme      todistaneet
      ette      todistaneet
      eivät     todistaneet


      ei        todistettu


      en      ole todistanut
      et      ole todistanut
      ei      ole todistanut
      emme    ole todistaneet
      ette    ole todistaneet
      eivät   ole todistaneet


      ei      ole todistettu


      en    ollut  todistanut
      et    ollut  todistanut
      ei    ollut  todistanut
      emme  olleet todistaneet
      ette  olleet todistaneet
      eivät olleet todistaneet


      ei    ollut  todistettu
</pre></td>
							</tr>
						</table>
						<table cellspacing="0" cellpadding="0" border="0">
							<tr>
								<td colspan="2" style="padding-bottom:10px;"><strong>Aktiivin konditionaali</strong></td>
							</tr>
							<tr>
								<td><pre>PREESENS
minä     todistaisin       
sinä     todistaisit       
hän      todistaisi        
me       todistaisimme     
te       todistaisitte     
he       todistaisivat     

PASSIIVI
         todistettaisiin   

PERFEKTI
olisin   todistanut        
olisit   todistanut        
olisi    todistanut        
olisimme todistaneet       
olisitte todistaneet       
olisivat todistaneet       

PASSIIVI
olisi    todistettu        
</pre></td>
								<td>&nbsp;&nbsp;&nbsp;</td>
								<td><pre> 
      en          todistaisi
      et          todistaisi
      ei          todistaisi
      emme        todistaisi
      ette        todistaisi
      eivät       todistaisi


      ei          todistettaisi


      en olisi    todistanut
      et olisi    todistanut
      ei olisi    todistanut
      emme olisi  todistaneet
      ette olisi  todistaneet
      eivät olisi todistaneet


      ei olisi    todistettu
</pre></td>
							</tr>
						</table>
						<table cellspacing="0" cellpadding="0" border="0">
							<tr>
								<td colspan="2" style="padding-bottom:10px;"><strong>Aktiivin potentiaali</strong></td>
							</tr>
							<tr>
								<td><pre>PREESENS
minä     todistanen        
sinä     todistanet        
hän      todistanee        
me       todistanemme      
te       todistanette      
he       todistanevat      

PASSIIVI
         todistettaneen    

PERFEKTI
lienen   todistanut        
lienet   todistanut        
lienee   todistanut        
lienemme todistaneet       
lienette todistaneet       
lienevät todistaneet       

PASSIIVI
lienee   todistettu        
</pre></td>
								<td>&nbsp;&nbsp;&nbsp;</td>
								<td><pre> 
      en          todistane
      et          todistane
      ei          todistane
      emme        todistane
      ette        todistane
      eivät       todistane


      ei          todistettane


      en    liene todistanut
      et    liene todistanut
      ei    liene todistanut
      emme  liene todistaneet 
      ette  liene todistaneet
      eivät liene todistaneet


      ei    liene todistettu
</pre></td>
							</tr>
						</table>
						<table cellspacing="0" cellpadding="0" border="0">
							<tr>
								<td colspan="2" style="padding-bottom:10px;"><strong>Aktiivin imperatiivi</strong></td>
							</tr>
							<tr>
								<td><pre>PREESENS

(sinä)   todista           
(hän)    todistakoon       
(me)     todistakaamme     
(te)     todistakaa        
(he)     todistakoot       

PASSIIVI
         todistettakoon    

PERFEKTI

ole      todistanut        
olkoon   todistanut        
olkaamme todistaneet       
olkaa    todistaneet       
olkoot   todistaneet       

PASSIIVI

olkoon   todistettu        
</pre></td>
								<td>&nbsp;&nbsp;&nbsp;</td>
								<td><pre> 

      älä         todista
      älköön      todistako
      älkäämme    todistako
      älkää       todistako
      älkööt      todistako


      älköön      todistettako



      älä ole       todistanut
      älköön olko   todistanut
      älkäämme olko todistaneet
      älkää olko    todistaneet
      älkööt olko   todistaneet



      älköön olko   todistettu
</pre></td>
							</tr>
						</table>
						<table cellspacing="0" cellpadding="0" border="0">
							<tr>
								<td colspan="2" style="padding-bottom:10px;"><strong>Verbin nominaalimuodot</strong></td>
							</tr>
							<tr>
								<td><pre>I INFINITIIVI              

Lyhyempi muoto:            
         todistaa          

Pitempi muoto:             
         todistaakseni     
         todistaaksesi
         todistaakseen
         todistaaksemme
         todistaaksenne
         todistaakseen

III  INFINITIIVI           

inessiivi    todistamassa  
elatiivi     todistamasta  
illatiivi    todistamaan   
adessiivi    todistamalla
abessiivi    todistamatta  
instruktiivi todistaman    
                           
Passiivi
instruktiivi todistettaman 
                           
                           
     
</pre>
</body>
</html>
</pre></td>
								<td>&nbsp;&nbsp;&nbsp;</td>
								<td><pre> II INFINITIIVI

 inessiivi    todistaessa
 instruktiivi todistaen

 Passiivi
 inessiivi    todistettaessa






   IV INFINITIIVI

   nominatiivi  todistaminen
   partitiivi   todistamista
    

   I PARTISIIPPI 
   aktiivi      todistava
   passiivi     todistettava

   II PARTISIIPPI 
   aktiivi      todistanut
   passiivi     todistettu




</pre></td>
							</tr>
						</table>

					</div>
				</td>
			</tr></table>		</div>
		<div id="footer"><a href="http://www.oph.fi/"><img src="i/oph_logo_ymmarrasuomea.gif" width="157" height="35" alt="OPH" /></a></div>
	</div>
</body>
</html>
